臺灣宜蘭地方法院刑事判決
110年度易字第449號
公  訴  人  臺灣宜蘭地方檢察署檢察官
被      告  韓天賜


上列被告因兒童及少年性剝削防制條例案件，經檢察官提起公訴
（一百十年度偵字第三０二二號），被告因就被訴事實為有罪之
陳述，經告以簡式審判程序之旨並聽取檢察官及被告之意見後，
改行簡式審判程序並判決如下：
    主    文
甲○○犯兒童及少年性剝削防制條例第三十八條第一項之散布兒童
或少年為性交行為之電子訊號罪，處有期徒刑貳月，如易科罰金
，以新臺幣壹仟元折算壹日。
未扣案甲○○所散布之兒童或少年為性交行為之電子訊號，沒收之
。未扣案甲○○所有之行動電話壹支，沒收之，於全部或一部不能
沒收或不宜執行沒收時，追徵其價額。
    犯罪事實
一、甲○○明知其前自通訊軟體LINE取得之影片檔案之電子訊號為
    未成年之兒童或少年裸露性器官為性交行為之電子訊號，竟
    基於散布兒童或少年為性交行為電子訊號之犯意，於民國一
    百零九年十二月十六日二十三時二分許，將上開含有未成年
    兒童或少年為性交行為之電子訊號以行動電話傳送至LINE群
    組「中年聊天室」內，供該群組內特定多數人處於可得直接
    觀覽之狀態並得以再流傳於其他網路空間而散布之。
二、案經臺中市政府警察局第五分局報告臺灣宜蘭地方檢察署檢
    察官偵查起訴。
    理    由
一、上開犯罪事實，迭據被告甲○○自偵查及本院審理中均坦承不
    諱，核與證人林正和於警詢證述情節相符，復有LINE訊息畫
    面翻拍照片、錄影光碟及臺灣宜蘭地方檢察署檢察官勘驗筆
    錄在卷可稽，堪認被告之自白胥與真實相符而可採信。本件
    事證已臻明確，被告犯行堪足認定，應予依法論科。
二、按所謂散布者，乃散發傳布於公眾之意。又以數位裝置所拍
    攝之影像數位訊號，未將之轉換為錄影帶、光碟、相紙等藉
    由機器或媒介實體展示視覺影像之實物者，則屬電子訊號。
    查被告甲○○將其前所取得之未成年兒童或少年為性交行為之
    影片檔案之電子訊號傳送至LINE群組「中年聊天室」內，即
    係將該電子訊號置於該群組內特定多數人可得直接觀賞、瀏
    覽且未加諸任何限制，使群組內之特定多數人對該影片客觀
    上處於隨時可取得、下載、轉發、傳送等傳播方式至不同空
    間之狀態，是核被告未採取適當之安全隔絕措施而為傳布，
    使一般人得以見聞之行為，上開影片檔案性質上核與錄影帶
    、光碟等展示視覺影像之實物者有別，應屬兒童及少年性剝
    削防制條例第三十八條所稱之電子訊號。
三、核被告甲○○之所為，係犯兒童及少年性剝削防制條例第三十
    八條第一項之散布兒童或少年為性交行為之電子訊號罪。公
    訴意旨認被告所犯係同條之散布兒童或少年為性交行為之影
    片罪，揆諸前開說明即屬誤會。惟「影片」或「電子訊號」
    同屬該條之例示客體，爰無須變更起訴法條。附此敘明。
四、審酌被告甲○○明知取得之影片檔案之電子訊號為未成年兒童
    或少年為性交行為之電子訊號，竟仍將上開影片檔案之電子
    訊號傳送至通訊軟體LINE群組內，供群組內之特定多數人處
    於得以觀覽之狀態並得以流傳於其他空間，缺乏保護兒童及
    少年正常成長權益之意識，所為非是，並衡酌其係國中畢業
    之教育程度，未婚，目前無業之生活態樣及其坦承犯行之犯
    後態度暨犯罪動機、目的、手段、素行等一切情狀，爰依法
    量處如主文所示之刑，並諭知易科罰金之折算標準。
五、按查獲之前二項物品，不問屬於行為人與否，沒收之。兒童
    及少年性剝削防制條例第三十八條第三項定有明文。查被告
    傳送散布兒童或少年為性交行為之影片檔案之電子訊號雖未
    扣案，惟該影片檔案之電子訊號經通訊軟體傳送而留存於通
    訊軟體雲端，尚無證據證明上開電子訊號業已滅失，是依前
    開規定，本院爰併予宣告沒收之。又供犯罪所用、犯罪預備
    之物或犯罪所生之物，屬於犯罪行為人者，得沒收之。前二
    項之沒收，於全部或一部不能沒收或不宜執行沒收時，追徵
    其價額。刑法第三十八條第二項、第四項分別定有明文。查
    被告以其所有之行動電話連結網際網路使用通訊軟體LINE傳
    送散布兒童或少年為性交行為之影片檔案之電子訊號，是其
    所使用之行動電話當屬供本件犯罪所用之物，爰依刑法第三
    十八條第二項、第四項併予宣告沒收之，並於全部或一部不
    能沒收或不宜執行沒收時，追徵其價額。
據上論斷，應依刑事訴訟法第二百七十三條之一第一項、第二百
九十九條第一項前段，判決如主文。
本案經檢察官吳志成到庭執行職務。
中　　華　　民　　國　　110 　年　　12　　月　　22　　日
                  刑事第五庭法  官  陳嘉年  
以上正本證明與原本無異。
如不服本判決應於收受本判決後20日內向本院提出上訴書狀，並
應敘述具體理由。若未敘述理由者，應於上訴期間屆滿後20日內
向本院補提理由書狀(均須按他造當事人之人數附繕本)。
                            書記官  林慶生
中　　華　　民　　國　　110 　年　　12　　月　　22　　日
附錄本案論罪科刑法條全文
兒童及少年性剝削防制條例第38條
散布、播送或販賣兒童或少年為性交、猥褻行為之圖畫、照片、
影片、影帶、光碟、電子訊號或其他物品，或公然陳列，或以他
法供人觀覽、聽聞者，處3年以下有期徒刑，得併科新臺幣5百萬
元以下罰金。
意圖散布、播送、販賣或公然陳列而持有前項物品者，處2年以
下有期徒刑，得併科新臺幣2百萬元以下罰金。
查獲之前二項物品，不問屬於犯罪行為人與否，沒收之。